

Oussama Ben Gamra

☑ oussama.bengamra@esprit.tn

♠ Tunis, Siliana

. +216 27 448 125

En tant que Développeur de systèmes d'information, j'ai canalisé ma passion pour résoudre des problèmes complexes et mis en œuvre mon expertise dans la création d'architectures logicielles robustes. Mon engagement constant dans l'apprentissage m'a conduit à maîtriser des langages tels que Java, JavaScript, et d'autres, tout en développant des compétences avancées en développement web et en gestion de bases de données.

DIPLÔMES ET FORMATIONS

Ingénieur en informatique Depuis septembre 2024

ESPRIT : Ecole Supérieur Privé d'Ingénierie et de Technologie Tunis

Licence en développement des systèmes d'informations

Institut Supérieur des études Technologiques de Siliana Siliana, Tunisie

Développement web full-stack (Angular + springboot)

DSIGNET Nabeul, Tunisie

Depuis septembre 2024

De septembre 2021 à juin 2024

De janvier 2024 à juin 2024

EXPÉRIENCES PROFESSIONNELLES

Stage de fin d'étude (Full Stack Developer)

Vibracom Nabeul, Tunisie

De février 2024 à mai 2024 (3 mois)

Le projet a pour objectif de concevoir et développer une application robuste de vente en ligne innovante. Elle a été conçue pour aider une société cliente à s'adapter aux nouvelles tendances du commerce électronique et à améliorer l'expérience client.

Stage (MERN Stack Developer)

De janvier 2023 à février 2023 (1 mois)

Centre National de l'Informatique El Omrane, Tunis

Développer une application web de gestion d'absence en utilisant les technologies Node. js et React. js.

COMPÉTENCES

Programmation

JavaScript, Java

Base de données

MongoDB, PostgreSQL

Frameworks

Angular, Expressjs, Spring boot

Autres

Bootstrap, PL/SQL, Flutter

OUTILS

Visual Studio Code

Je m'appuie sur ce logiciel pour développer mes projets web et mobile

Postman, IntelliJ IDEA, pgAdmin

Trello

Je travaille sur ce logiciel pour organiser la durée des taches du mes projets

LANGUES

Arabe

Français

Anglais

RÉSEAUX SOCIAUX

in @oussama-ben-gamra

@BenGamraOussama

VOLET PERSONNEL

- Travailler en groupe
- Motivé

CENTRES D'INTÉRÊT

- Codage
- Jeux vidéo